# 请教新设子公司的报表合并问题

提问人：welldong 时间：2015-11-09 16:28:22
向各位专家们请教个问题： 集团公司A，以经营性资产及对子公司B的股权作为出资，与其他投资者共同设立子公司C，设立后，A持有C的80%股权。（概括说，就是由A——B结构，变为A——C——B结构） 问题 1 ：C公司个别财务报表中，A公司投入资产以原账面价值入账，还是以评估价入账。依据是什么。 问题 2 ：如果是以评估值入账，那么C公司在编制合并报表时，是否需要将评估值调整为原账面值。依据是什么。 谢谢！

回答人：chenyiwei
1 、要看A投入C的经营性资产是否构成“业务”。如果构成业务的，则C应按照同一控制下合并的原则，按账面价值入帐；如果不构成业务的，则C应按照一般情况下接受投资者以非货币性资产投入的会计处理原则，按各方股东共同确认的价值入帐。 2 、如果C自身报表中对接受投入的资产按评估值入帐的，则A的合并报表层面应将评估值及对应的折旧、摊销等冲回，恢复到以这些资产原先在A的个别报表层面的账面价值为基础持续计量的金额。因为这是应予抵销的内部未实现交易，该资产并未转移到A的合并报表范围以外，故其计量基础应保持不变。具体依据参考《讲解 2010 》P581：“企业以非货币资产出资设立子公司或对子公司增资，在编制合并财务报表时，需要将该非货币资产调整恢复至原账面价值，并在此基础上持续编制合并财务报表”。

提问人：fangdaojun 时间：2015-11-09 21:36:55
陈版，是否要对C公司少数股权20%对应的部分在合并报表层面确认非货币资产转让的损益？

回答人：chenyiwei
不能确认。这些资产仍然 100 ％在合并报表范围内，并未发生任何处置，因此合并报表中不能确认处置损益，该资产仍按原账面价值为基础计量。

提问人：welldong 时间：2015-11-12 09:40:47
陈版，对于第 2 个问题，如果C公司将A公司注入资产按评估值入账，那么在C公司层面（不是A公司层面），编制合并报表时，需要将评估值调入账面值吗？谢谢！

回答人：chenyiwei
需要。